# 投资性房地产问题.

提问人：wx_5c2045b38cbc 时间：2019-01-04 11:18:45
企业将固定资产转为投资性房地产，用途是出租，但是有很多房屋，只出租了一部分，剩下的还没有出租，想知道关于未出租部分的折旧是计入管理费用还是其他业务成本。

回答人：chenyiwei
既然已明确作为投资性房地产，即以后就用于出租，则其折旧（不论是否空置）计入其他业务成本。